

## COORDONNÉES :

Téléphone: 0681012706

Email: melaina.donati@gmail.com

Portfolio: https://melcd238portfolio.netlify.app

Linkedin:

https://www.linkedin.com/in/MelainaDonati/

Github: https://github.com/melcd238

### COMPETENCES TECHNIQUES

Html, CSS, Sass, Bootstrap, TailwindCss

JavaScript

REACT.JS, NEXT.JS

Node.js, Express

MongoDB, mySQL

Accessibilité, SEO

D3.js

Git/GitHub

Figma, AdobeXD

Environnement de développement: MAC

#### LANGUES:

Français : Langue maternelle.

Anglais: Intermédiaire (B2).

#### SOFT SKILLS:

Empathique. Résiliente. Curieuse.

Autonome. Motivée. Déterminée

#### CENTRES D'INTÉRÉT:

Jouer de la batterie, activités de montagne, voyages et découverte de différentes cultures.

#### BÉNÉVOLAT:

Présidente de divers association dont association de parents d'élèves.

# AUTRE EXPÉRIENCE PROFESSIONNELLE

#### Chirurgien-dentiste libéral 2008-2022

Gestion d'un cabinet dentaire (215 000 Euros de CA).

Gestion du personnel (2 employées),

Omnipratique , parodontologie et implantologie.

# MÉLAINA DONATI

# DÉVELOPPEUSE D'APPLICATION REACT.JS

Développeuse motivée, autonome et enthousiaste, je bénéficie d'une expérience pratique dans la réalisation de divers projets web, de l'idée à la conception, en passant par les tests et la mise en œuvre acquise au cours de mes formations. Dotée d'une grande capacité d'adaptation et d'apprentissage, je sais me montrer proactive et digne de confiance dans la réalisation de mes missions. Après une reconversion réussie, je cherche une première expérience dans mon nouveau domaine de prédilection.

#### EXPÉRIENCES PROFESSIONNELLES :

#### PROJET MiniSOL en NODE.JS

Version simplifiée d'une base de donnée. Programme qui permet de persister des noms d'utilisateur et de les rechercher par la suite. Les instructions suivantes sont gérés :INSERT, SELECT, EXIT. https://github.com/melcd238/bbd-miniSQL

#### **DÉVELOPPEUSE D'UN MVP REACT: TROUVE TON DENTISTE**

Application qui permet de trouver un dentiste en fonction de sa région, son département et sa commune. https://trouve-ton-dentiste.vercel.app/

#### **DÉVELOPPEUSE WEB NEXT.JS**

Réalisation du site www.without-judgment-coaching.com pour Without Judgment LLC. (NEXT.js, React.js, Stripe).

# DÉVELOPPEUSE FRONT-END JAVASCRIPT/REACT.JS DANS LE CADRE DE LA FORMATION OPENCLASSROOMS 2021-2022

Création d'un site accessible pour une plateforme de photographe en Javascript (utilisation des modules et normes d'accessibilité WCAG)

Développement d'un algorithme de recherche en javascript pour un site de recette de cuisine.

Définition des besoins d'une application de soutien scolaire. ( User-stories, diagrammes de cas d'usage, maquettes avec Figma)

Développement d'une application de location de logement avec React/React-Router v6.

Développement d'un tableau de bord d'analytics avec React/D3.js pour intégrer des graphiques sur l'activité sportive de l'utilisateur.

Développement d'un package npm d'un composant React-modal

#### **DÉVELOPPEUSE WEB**

#### DANS LE CADRE DE LA FORMATION OPENCLASSROOMS 2020-2021

Transformation d'une maquette en site web avec HTML et CSS.

Dynamisation d'une page web avec des animations CSS.

Optimisation d'un site web existant / Mise en place de bonnes pratiques SEO.

Développement d'un site E-Commerce en Javascript.

Développement d'une API sécurisée pour une application d'avis gastronomiques avec Node.js, Express , MongoDB.

Création d'un réseau social d'entreprise avec React, Node.js, Sequelize, MySQL..

#### FORMATION PROFESSIONNELLE

### THEARENAPROJECT depuis Octobre 2022

## Les fondamentaux du génie logiciel validé en janvier 2023.

Le Shell, les structures basiques, le backtracking, le binaire, le file system, les listes chaînées, les arbres binaires, les algorithmes de tri et de recherche... En Typescript. www.thearenaproject.co

### **EDUCATION FIRST OCTOBRE-DÉCEMBRE 2022**

Cours d'anglais intensifs en immersion à San Francisco.

Tests Cambridge niveau B2 validé.

# **OPENCLASSROOMS 2021-2022 RNCP NIVEAU 6**

# Développeuse d'application Javascript/React

Choisir une solution technique adaptée à votre client et travailler en mode Agile ; Créer des applications web dynamiques avec Javascript et React ;

Communiquer avec le back-end de l'application grâce à une API;

Mettre en œuvre des test unitaires et d'intégration et débugger le code ; Résoudre des problèmes techniques avec un langage de programmation et des algorithmes ;

Refactoriser du code pour qu'il soit plus moderne et optimisé.

# OPENCLASSROOMS 2020-2021 RNCP NIVEAU 5 Développeuse web

Assembler les pages en HTML5 et CSS3 à partir de maquettes graphiques, intégrer des contenus textes, images, sons, vidéo dans le code HTML5, respecter les normes d'accessibilité et de référencement du W3C.

Assurer la compatibilité avec les différents navigateurs du marché.

Mettre en place une communication entre client et serveur avec JavaScrip, organiser et gérer la base de données.

UNIVERSITÉ DE MÉDECINE ET D'ODONTOLOGIE 2000-2008 Doctorat en odontologie.